臺灣士林地方法院民事簡易判決
                                  111年度士簡字第624號
原      告  黃清男

            黃柏翰
            黃美慧
被      告  黃美滿
            王怡婷
上列當事人間因被告犯傷害案件，經原告提起刑事附帶民事訴訟
請求損害賠償事件（本院110年度審附民字第797號），由本院刑
事庭裁定移送前來，本院於民國111年5月25日言詞辯論終結，並
判決如下：
    主  文
被告黃美滿、王怡婷應與黃健忠連帶給付原告各新臺幣壹萬捌仟
元。
原告其餘之訴駁回。
本判決原告勝訴部分得假執行。
原告其餘假執行之聲請駁回。
    事實及理由
一、原告主張：被告黃美滿、黃健忠與原告黃清男、黃美慧係兄
    弟姊妹，被告王怡婷及原告黃柏翰則分別係被告黃美滿及原
    告黃清男之子女，渠等因辦理黃美滿等人之母親後事發生爭
    執，詎黃美滿竟基於傷害之犯意，於110年6月27日21時30分
    許，在新北市○○區○○路000巷0號前，以右手往黃美慧頸部推
    擠，致黃美慧往後倒退，旋即雙方發生推擠及拉扯，並以腳
    互踢，黃清男見狀即站在雙方中間，惟亦遭黃美滿拉扯、推
    擠及以腳踢踹，黃健忠、王怡婷見黃美滿與黃美慧相互攻擊
    ，即與黃美滿共同基於傷害之犯意聯絡，由王怡婷持防狼噴
    霧器陸續噴向黃美慧、黃清男及黃柏翰臉部及身體等處，黃
    健忠則從黃清男左後方以其右手揮打黃清男背部，再以左手
    抓住黃清男衣服背面，並以右手揮打黃清男頭部，致黃美慧
    因此受有頭頸部接觸性皮膚炎之傷害；黃清男受有雙眼接觸
    性結膜炎、雙側手臂、右側大腿、右側臀部、右膝、頭頸部
    接觸性皮膚炎及背部挫傷等傷害；黃柏翰則受有臉部、雙側
    手部接觸性皮膚炎等傷害，為此請求被告等連帶賠償原告每
    人各新臺幣（下同）5萬元之精神慰撫金，為此，爰依侵權
    行為之法律關係，請求被告賠償上開金額等語。並聲明：被
    告黃美滿、王怡婷、黃健忠應連帶給付原告黃清男、黃柏翰
    、黃美慧各5萬元，並願供擔保請准宣告假執行。
二、被告黃美滿、王怡婷均以：原告三人均未因此受傷害，原告
    三人的傷害並不是辣椒水所造成的，而是防狼噴霧器造成的
    ，如果是異位性皮膚炎則是免疫系統所造成等語，資為抗辯
    。並聲明：原告之訴駁回。
三、得心證之理由：
  ㈠本件原告等人所主張之被告二人與黃健忠於上開時、地，基
    於傷害人身體之犯意，發生推擠、拉扯、以腳互踢等情，並
    持防狼噴霧器陸續噴向原告等人之臉部及身體等處，致原告
    黃美慧因此受有頭頸部接觸性皮膚炎之傷害；原告黃清男受
    有雙眼接觸性結膜炎、雙側手臂、右側大腿、右側臀部、右
    膝、頭頸部接觸性皮膚炎及背部挫傷等傷害；原告黃柏翰則
    受有臉部、雙側手部接觸性皮膚炎等傷害之事實，為被告黃
    美滿、王怡婷所不爭執，且被告二人與黃健忠所為共同傷害
    犯行，經檢察官起訴後，經檢察官起訴後，業經本院110年
    度審簡字第894號各判處被告二人及黃健忠均拘役20日確定
    在案，有該刑事簡易判決等在卷可稽，並經本院調閱刑事卷
    宗查核無誤，堪認原告等人前開主張為真實。被告二人前述
    所辯，顯與事實不符，難以採信。
　㈡按因故意或過失，不法侵害他人之權利者，負損害賠償責任
    。不法侵害他人之身體、健康、名譽、自由、信用、隱私、
    貞操，或不法侵害其他人格法益而情節重大者，被害人雖非
    財產上之損害，亦得請求賠償相當之金額。民法第184 條第
    1項前段、第195條第1項前段分別定有明文。經查，原告等
    人主張其因被告等人前述傷害行為致其精神上受有痛苦，請
    求被告二人與黃健忠應連帶賠償原告各5萬元之精神慰撫金
    。本院審酌原告黃清男係49年出生，小學畢業，職業為保全
    ，家庭經濟狀況小康，名下有不動產，原告黃柏翰係80年出
    生，大學畢業，家庭經濟狀況小康，原告黃美慧係58年出生
    ，國中畢業，職業為家管，家庭經濟狀況小康，名下有汽車
    ；被告黃美滿係56年出生，國小畢業，職業為家管，家庭經
    濟狀況小康，名下有汽車，被告王怡婷係90年出生，五專肄
    業，職業為從事服務業之人，家庭經濟狀況小康，有本院調
    取兩造之稅務電子閘門財產所得調件明細表在卷可稽，並考
    量兩造身份、地位及經濟能力、被告二人與黃健忠共同侵害
    原告權利之情節、原告受害程度等一切情狀，認原告對被告
    二人與黃健忠請求連帶給付非財產上損害賠償之慰撫金應各
    以18,000元為適當。
四、從而，原告依侵權行為之法律關係，請求被告黃美滿、王怡
    婷與黃健忠應連帶給付原告每人各18,000元，為有理由，應
    予准許，原告逾此部分之請求，為無理由，應予駁回。
五、本件係就民事訴訟法第427條第1項訴訟適用簡易程序所為被
    告部分敗訴之判決，依同法第389條第1項第3款規定，應依
    職權就原告勝訴部分宣告假執行，至於原告其餘請求經駁回
    部分，該部分假執行之聲請即失所附麗，應併予駁回。　　
六、本件係刑事附帶民事訴訟，由刑事庭裁定移送本庭之事件，
    依刑事訴訟法第504條第2項之規定，免納裁判費，故本件無
    應確定之訴訟費用額。
七、至於原告等人請求黃健忠損害賠償部分，將由本院另行審結
    ，附此敘明。
中　　華　　民　　國　　111 　年　　6 　　月　　8 　　日
                  士林簡易庭法  官  莊明達
上列正本係照原本作成。
如不服本判決，應於判決送達後20日內，向本院提出上訴狀並應
記載上訴理由，如於本判決宣示後送達前提起上訴者，應於判決
送達後20日內補提上訴理由書（須附繕本）。
中　　華　　民　　國　　111 　年　　6 　　月　　8 　　日
                            書記官  王淳平